# 合同资产的会计处理

提问人：709046552 时间：2020-12-27 20:51:00
陈版，我公司从事网络广告业务，合同约定我方为乙方提供广告，期限为一年，支付方式为乙方收到发票后 15 日内支付广告费用。对于这个问题，我这样处理一、先开发票的1.开票时 借：应收账款 贷：应交税费-应交增值税2.对方打款 借：银行存款 贷：合同负债 3.一年后服务完成借：合同资产 贷主营业务收入 借：应收账款 贷：合同资产4. 收尾款与核销 借：银行存款/合同负债 贷：应收账款。 二、先收款。 1 、借 银行存款 贷：合同负债2 、借：合同负债 贷 增值税-待转销项税 3 、确认收入 借：合同负债 贷：营业收入 4 、结转销项税借：增值税-待转销项 贷：增值税-销项

回答人：chenyiwei
大致上是这样，但要注意几点：
1 、这类服务应属于在一段时间内履约，不能在一年服务期结束后一次性确认收入；
2 、注意核实增值税纳税义务发生时间，合理区分“待转销项税额”和“应交增值税（销项税额）”。